臺灣臺北地方法院刑事裁定　
111年度撤緩字第120號
聲  請  人  臺灣臺北地方檢察署檢察官
受  刑  人  阮瑞浩


上列聲請人因受刑人詐欺案件（本院109年度易字第1111號），
聲請撤銷緩刑之宣告（111年度執聲字第1179號），本院裁定如
下：
    主  文
阮瑞浩之緩刑宣告撤銷。
    理  由
一、聲請意旨略以：受刑人阮瑞浩因犯詐欺案件，經本院於民國
    110年2月25日以109年度易字第1111號判處有期徒刑4月，緩
    刑5年，於110年3月5日確定（按應係110年4月6日確定）。
    受刑人與同案受刑人李政鴻應於判決所示期間內共同支付被
    害人即告訴人柯國安等人如附表一所示之金額。惟受刑人未
    依判決所定緩刑條件履行，據被害人柯國安來函表示：受刑
    人都未曾給付，且電話都聯絡不上等語，核受刑人迄未賠償
    被害人，且距判決所示履行期間已有相當差距，顯見受刑人
    違反原判決依刑法第74條第2項第3款所定負擔之情節應屬重
    大，而有刑法第75條之1「足認原宣告之緩刑難收其預期效
    果，而有執行刑罰之必要」甚明，得撤銷先前之緩刑宣告。
    核受刑人所為，已合於刑法第75條之1第1項第4款所定得撤
    銷先前緩刑宣告之原因，爰依刑事訴訟法第476條規定聲請
    撤銷先前之緩刑宣告。
二、按「受緩刑之宣告而有下列情形之一，足認原宣告之緩刑難
    收其預期效果，而有執行刑罰之必要者，得撤銷其宣告：四
    、違反第74條第2項第1款至第8款所定負擔情節重大者」，
    刑法第75條之1第1項第4款定有明文。又緩刑之宣告應撤銷
    者，由受刑人所在地或其最後住所地之地方法院檢察官聲請
    該法院裁定之，刑事訴訟法第476條亦有明文。
三、經查，受刑人前因犯詐欺案件，經本院以109年度易字第111
    1號判處有期徒刑4月，如易科罰金，以1,000元折算1日，緩
    刑5年，緩刑期間應履行如附表一所示之給付，前開判決業
    於110年4月6日確定，有前開判決及臺灣高等法院被告前案
    紀錄表在卷可稽。臺灣臺北地方檢察署（下稱臺北地檢署）
    檢察官於110年4月間通知受刑人依判決所載支付被害人賠償
    金，並於完畢後將支付被害人緩刑判決金之證明文件郵寄臺
    北地檢署，若未遵期履行，將依法聲請法院撤銷緩刑等語（
    內容詳見附表二），有臺北地檢署110年4月27日北檢欽敏11
    0執緩字第423號函在卷可考，此通知業於110年4月30日送達
    受刑人，由其本人收受，有送達證書附卷足憑。可認受刑人
    於110年4月30日已知其應依照本院109年度易字第1111號判
    決所定之緩刑條件支付被害人柯國安賠償金。惟受刑人未曾
    履行前該緩刑條件，且電話都聯絡不上，僅另一受刑人李政
    鴻有每月給付被害人柯國安3,000元等情，有被害人柯國安1
    11年6月24日致臺北地檢署函文存卷可查。經本院調取上開
    刑事案件暨其執行卷全卷，撥打受刑人留在該案卷中之手機
    號碼，竟為空號，有本院111年8月31日公務電話紀錄附卷可
    憑。可見受刑人明知應依上開確定判決履行緩刑條件，卻未
    履行，且未向臺北地檢署或被害人柯國安告知不履行之原因
    ，換電話亦未通知臺北地檢署或被害人柯國安其新的聯絡方
    式，足認受刑人無意履行上開判決所定之緩刑條件，並未因
    前開緩刑之寬典而有所省悟及警惕，其違反上開判決就該緩
    刑所定負擔之情節應屬重大，足認原宣告之緩刑難收其預期
    效果，而有執行刑罰之必要，應依刑法第75條之1第1項第4
    款之規定，撤銷其緩刑之宣告。
四、依刑事訴訟法第476條，刑法第75條之1第1項第4款，裁定如
    主文。
中　　華　　民　　國　　111 　年　　9 　　月　　 7　　日
　　　　　　　　　刑事第五庭  法　官　卓育璇
以上正本證明與原本無異。
如不服本裁定，應於送達後5日內，向本院提出抗告狀。因疫情
而遲誤不變期間，得向法院聲請回復原狀。
　　　　　　　　　　　　　　　　書記官　鄭淑丰
中　　華　　民　　國　　111 　年　　9 　　月　　 7　　日

附表一
告訴人 給付金額及方式（細節略，詳見本院109年度易字第1111號判決） 林晏慈 ㈠被告阮瑞浩應與李政鴻於110年1月31日前連帶給付林晏慈1萬元。 ㈡被告阮瑞浩應將上開款項匯入林晏慈指定之帳戶。 柯國安 ㈠被告阮瑞浩應與李政鴻連帶給付柯國安100萬元。給付方式：自110年1月15日起，按月於每月15日前給付柯國安6000元，直至全部清償完畢時為止。如有一期未履行視為全部到期。 ㈡被告阮瑞浩應將上開款項匯入柯國安指定之帳戶。 黃薰儀 ㈠被告阮瑞浩應給付黃薰儀2萬5000元，自110年3月15日起，共分13期，第1至12期為2000元，第13期為1000元，每期均於每月15日前給付。 ㈡被告阮瑞浩應將上開款項匯入黃薰儀指定之帳戶。 塗芊樺 ㈠被告阮瑞浩應與李政鴻於110年1月31日前連帶給付塗芊樺1萬元。 ㈡被告阮瑞浩應將上開款項匯入塗芊樺指定之帳戶。 

附表二
主旨：請臺端依判決所載支付被害人賠償金，並於完畢後將支付被害人緩刑判決金之證明文件郵寄本署，俾利證明臺端確已履行緩刑所附之條件，並予結案。請查照。  說明二、請依判決所定緩刑條件遵期履行，並於履行後五日內將證明文件檢送本署，以供本署查證。若未遵期履行，將依法聲請法院撤銷緩刑。若臺端未提出遵期履行之證明，本署將依職權就現有卷證資料審酌是否係未遵期履行，聲請法院撤銷緩刑。